# 企业以非货币资产出资设立子公司或对子公司增资

提问人：安好 时间：2021-01-06 12:51:00
请教陈版及各位：《企业会计准则讲解 2010 》P581.企业以非货币资产出资设立子公司或对子公司增资，在编制合并财务报表时，需要将该非货币资产调整恢复至原账面价值，并在此基础上持续编制合并财务报表。这个规定现在还适用吗？谢谢！

回答人：chenyiwei
仍然适用。因为相关资产在出资前后都在原母公司的控制范围内，在合并报表层面，该资产的计量应保持延续性，即合并报表层面需保持原先的历史成本基础。